【裁判字號】    94,易,2450
【裁判日期】    950427
【裁判案由】    傷害
【裁判全文】
臺灣臺中地方法院刑事判決      九十四年度易字第二四五０號
公  訴  人  臺灣臺中地方法院檢察署檢察官
被      告  丙○○
上列被告因違反家庭暴力防治法之傷害等案件，經檢察官聲請以
簡易判決處刑（九十四年度偵字第一八一０八號），本院沙鹿簡
易庭認為不宜適用簡易程序，移由刑事庭改依通常程序審理，判
決如下：
    主    文
丙○○違反法院依家庭暴力防治法第十三條所為禁止實施家庭暴
力行為之民事通常保護令裁定，累犯，處有期徒刑陸月，併科罰
金新臺幣參萬元，有期徒刑如易科罰金及罰金如易服勞役，均以
銀元參佰元即新臺幣玖佰元折算壹日。
    犯罪事實
一、丙○○前曾於民國九十二年間因違反家庭暴力防治法之傷害
    罪及犯恐嚇危害安全罪，各為本院判處有期徒刑五月、三月
    確定，並定應執行刑為有期徒刑六月，於九十三年十一月二
    十六日縮刑期滿執行完畢。丙○○為甲○○之夫，二人間具
    有家庭暴力防治法第三條第一款所定之家庭成員關係，惟其
    曾於九十四年一月二十七日二十一時三十分許，在台中縣大
    肚鄉○○路○段六０號之住處，對甲○○實施身體上不法之
    侵害行為，而為甲○○聲請本院依家庭暴力防治法第十三條
    之規定，於九十四年三月三十一日以九十四年度家護字第二
    二一號核發民事通常保護令，裁定丙○○不得對甲○○實施
    身體上或精神上不法侵害之行為，該保護令之有效期間為一
    年，並已於九十四年四月八日送達丙○○。詎丙○○竟無視
    於本院上開裁定意旨，於該保護令之有效期間內，即九十四
    年六月六日凌晨二時許，在上開住處，因細故與甲○○發生
    爭執後，基於違反上述保護令及普通傷害之犯意，持其住處
    客廳內之方形電池一顆，擲向甲○○之臉部，致其受有左側
    臉頰及眼瞼挫傷併瘀血等傷害。
二、案經甲○○訴由台中縣警察局烏日分局報告臺灣臺中地方法
    院檢察署檢察官偵查起訴。
    理    由
一、訊據被告丙○○雖不爭執已獲本院送達九十四年度家護字第
    二二一號民事通常保護令，亦坦承於九十四年六月六日凌晨
    二時許在住處與告訴人甲○○發生爭執，惟矢口否認曾持方
    形電池一顆擲向甲○○之臉部，致其受有前述之傷害，辯稱
    ：當日凌晨回家後，他坐在客廳沙發上書寫，告訴人在旁嘮
    叨，他未加理會，但告訴人竟搶走其書寫用筆，將筆折斷，
    進而將他抓傷，他必須防禦，然絕未持方形電池擲向告訴人
    之臉部云云。經查：
    (一)被告曾於九十四年一月二十七日二十一時三十分許，在台
      中縣大肚鄉○○路○段六０號之住處，持行李箱丟擲告訴
      人，繼之徒手毆打告訴人，致其受有左上唇擦傷、瘀傷及
      左前臂挫傷等傷害，而經告訴人聲請本院核發前述民事通
      常保護令，並已於九十四年四月八日送達被告等事實，有
      本院九十四年度家護字第二二一號民事通常保護令、送達
      證書影本各一件在卷可憑。
    (二)又告訴人指稱於前述時地遭被告持方形電池一顆擲中臉部
      ，而受有左側臉頰及眼瞼挫傷併瘀血等傷害乙節，亦已提
      出與所訴相符之光田綜合醫院診斷證明書一件附卷為證，
      並有現場照片五張、方形電池之照片一張及告訴人眼瞼腫
      脹之照片二張在卷可佐。且告訴人與被告之子乙○○曾於
      檢察官訊問時具結證稱：九十四年六月六日凌晨二時許，
      他被吵架聲吵醒，因而下樓坐在樓梯口，突然聽見一聲「
      喀」，告訴人臉部之表情即顯得非常難過，稱遭被告持物
      品擊中，他雖未目睹告訴人所指之物，但有聽見物品掉落
      至地面上之聲音，其後告訴人之臉部即有紅腫之情形等語
      。而上開證人乙○○於偵查中向檢察官所為之陳述，並無
      顯不可信之情況，自得採為證據。再參其證述之情節，足
      可斷定被告應有告訴人所指利用上述方形電池一顆傷害告
      訴人之行為無誤。
    (三)綜合前述，本件事證明確，被告違反家庭暴力防治法之犯
      行，已足可認定。被告空言否認犯行，無從為其有利之判
      斷。
二、按本院九十四年度家護字第二二一號民事通常保護令，係依
    據家庭暴力防治法第十三條規定所為之裁定；且按家庭暴力
    防治法第二條第一、二項規定：本法所稱家庭暴力者，謂家
    庭成員間實施身體或精神上不法侵害之行為；本法所稱家庭
    暴力罪者，謂家庭成員間故意實施家庭暴力行為而成立其他
    法律所規定之犯罪。故核被告丙○○違反上開民事通常保護
    令之行為，係犯家庭暴力防治法第五十條第一款之違反保護
    令罪，及刑法第二百七十七條第一項之傷害罪。又被告係以
    一行為觸犯上述二罪名，為異種想像競合犯，依刑法第五十
    五條之規定，應從一重依家庭暴力防治法第五十條第一款之
    違反保護令罪論科。再者，被告前曾於九十二年間因違反家
    庭暴力防治法之傷害罪及犯恐嚇危害安全罪，各為本院判處
    有期徒刑五月、三月確定，並定應執行刑為有期徒刑六月，
    於九十三年十一月二十六日縮刑期滿執行完畢等事實，有臺
    灣高等法院被告前案紀錄表、臺灣臺中地方法院檢察署刑案
    資料查註紀錄表各一份附卷可按，其於上述案件受有期徒刑
    之執行完畢後，五年以內再犯本件有期徒刑之罪，構成累犯
    ，應依刑法第四十七條之規定，加重其刑。爰審酌被告除上
    述構成累犯之前科外，其後又因對告訴人傷害而違反家庭暴
    力防治法，再經本院以九十四年度沙簡字第二八三號判處有
    期徒刑六月確定之事實，亦有上述前科表附卷可參，乃其仍
    不知悔悟，復有本件犯行，雖不能輕縱；惟被告畢竟僅以方
    形電池一顆丟擲傷害告訴人，別無接續實施其他傷害告訴人
    之犯行，危害不大，且告訴人之傷勢輕微，所受損害有限，
    應使罪、刑相稱；並再考量其犯罪之動機、目的、方法、手
    段及犯後態度等一切有利、不利之情狀後，量處如主文所示
    之刑，及諭知有期徒刑如易科罰金及罰金如易服勞役之折算
    標準。
據上論斷，應依刑事訴訟法第四百五十二條、第二百九十九條第
一項前段，家庭暴力防治法第五十條第一款，刑法第十一條前段
、第二百七十七條第一項、第五十五條、第四十七條、第四十一
條第一項前段、第四十二條第二項前段，罰金罰鍰提高標準條例
第一條前段、第二條，判決如主文。
本件經檢察官丁○○到庭執行職務
中    華    民    國    95    年    4     月    27    日
                  刑事第十二庭  審判長法  官  王鏗普
                                      法  官  唐敏寶
                                      法  官  莊深淵
上正本證明與原本無異。
如不服本判決，應於送達後十日內向本院提出上訴狀（須附繕本
），上訴於台灣高等法院台中分院。
                                      書記官  何惠文
中    華    民    國    95    年    4     月    27    日
附錄論罪科刑法條
家庭暴力防治法第五十條：
違反法院依第十三條、第十五條所為之下列裁定者，為本法所稱
之違反保護令罪，處三年以下有期徒刑、拘役或科或併科新台幣
十萬元以下罰金︰
一  禁止實施家庭暴力行為。
二  禁止直接或間接騷擾、接觸、通話或其他連絡行為。
三  命遷出住居所。
四  遠離住居所、工作場所、學校或其他特定場所。
五  命完成加害人處遇計畫：戒癮治療、精神治療、心理輔導或
    其他治療、輔導。
中華民國刑法第二百七十七條：
傷害人之身體或健康者，處三年以下有期徒刑、拘役或一千元以
下罰金。
犯前項之罪因而致人於死者，處無期徒刑或七年以上有期徒刑；
致重傷者，處三年以上十年以下有期徒刑。


司法院資訊處製作；財團法人民間司法改革基金會備份。
